【裁判字號】    98,交訴,74
【裁判日期】    980930
【裁判案由】    公共危險
【裁判全文】
臺灣高雄地方法院刑事判決              98年度交訴字第74號
公  訴  人  臺灣高雄地方法院檢察署檢察官
被      告  乙○○
上列被告因公共危險案件，經檢察官提起公訴（98年度調偵字第
923 號），本院判決如下：
    主    文
乙○○犯不能安全駕駛動力交通工具罪，處有期徒刑肆月。又犯
肇事致人傷害逃逸罪，處有期徒刑玖月。應執行有期徒刑壹年。
緩刑年，並向國庫支付新臺幣伍萬元。
    事    實
一、乙○○明知飲酒後，注意力及控制力均受酒精作用影響，可
    能造成不能安全駕駛結果，於民國 (下同) 98 年4月25日12
    時30分許，在屏東縣屏東市「桃山會議廳」內參加喜宴，席
    間與同事飲酒後，先搭乘友人駕駛車輛至址設高雄市○○區
    ○○街174 號之某公司，嗣於同（25）日16時許，明知其仍
    處於酒醉不能安全駕駛動力車輛之狀態，且未帶自小客車駕
    駛執照，仍放任自己駕駛車牌號碼3K-9928 號自用小客車離
    開上開公司，載送其友人丙○○前往高雄市○○路某處，沿
    高雄市三民區○○○路由北往南方向行駛，於同日16時18分
    許，行經忠孝一路467 號前時，適有己○○○騎乘腳踏車沿
    忠孝一路同向行駛在慢車道上，乙○○因酒後反應變慢，注
    意力無法集中，且未注意車前狀況，其所駕自小客車右前車
    門、右前輪不慎撞擊己○○○腳踏車左側，致己○○○人車
    倒地，因而受有臉部裂傷、左側肱骨骨折、左側手肘裂傷等
    多處挫擦傷之傷害（過失傷害部分業經撤回告訴，由檢察官
    另為不起訴處分）。詎乙○○明知其肇事致人受傷，竟未下
    車查看照護，並協助將己○○○送醫救治，亦未留在現場等
    候警方前往處理，反基於肇事逃逸之犯意，置己○○○於不
    顧，逕自駕車離開，嗣因行經該處之機車騎士戊○○見狀，
    隨即騎車上前追趕，並將記下之車號提供予在附近巡邏之員
    警，請員警協助追捕，後於同日16時30分許，乙○○駕駛上
    開自用小客車行經高雄市○○區○○路與林森路口時，為警
    攔下而查獲，經警於同日17時9 分許對其施以酒精濃度呼氣
    測試結果，發現其呼氣中酒精濃度測試結果為每公升0.76毫
    克，始悉上情。
二、案經己○○○告訴由高雄市政府警察局甲○○○分局移送臺
    灣高雄地方法院檢察署檢察官偵查起訴。
    理    由
一、本判決理由所援用之證據資料（含供述證據及非供述證據）
    ，被告、辯護人及公訴人於本院言詞辯論終結前，均同意作
    為證據（參本院1 卷第13頁）。本院審酌上開證據資料之作
    成，並無違法或不當情形，且與本案待證事實相關，適當作
    為證據，依刑事訴訟法第159 條之5 第1 項之規定，認均有
    證據能力，合先敘明。
二、訊據被告乙○○固坦承有酒後駕車之公共危險犯行；惟矢口
    否認有何肇事致人受傷而逃逸之行為，辯稱：伊當時與車上
    同事都喝就了，都不知道有撞到人，伊不是要故意逃逸云云
    。經查：
  (一)被告於上揭時、地酒後駕車犯行，核與證人即與被告同車友
    人丙○○於警詢中證述情節相符（參偵1 卷第14至16頁），
    並有酒精濃度呼氣測試紀錄單、移送機關舉發違反道路交通
    管理事件通知單、長明派出所刑法第185 條之3 案件觀察測
    試紀錄表各1 份在卷可稽（參偵1 卷第21至23頁），足認被
    告上開自白，應與事實相符，堪以採信。
  (二)再就被告肇事逃逸部分，業經證人戊○○於警詢及本院審理
    具結證述明確，與證人己○○○於偵、審之具結證述，參核
    相符，並有道路交通事故現場圖、談話紀錄表2 份、現場採
    證照片12張及己○○○高雄市立聯合醫院出具之診斷證明書
    1 份在卷可參（參偵1 卷第25至29、30、34至39頁），足堪
    佐證。雖被告另以上開情詞置辯，惟證人即現場目擊證人戊○○於警詢證稱：伊於上開事實欄所示之時地看到本件車禍
    ，該婦人（己○○○）與該小客車是同方向行駛，該小客車
    沒停車查看就開車逃逸，伊目睹該婦人頭部有流血後，就要
    去追該部小客車，在林森、六合路口遇到巡邏警車，才請該
    員警幫忙追該部小客車等語明確；且於本院審理時除同旨外
    ，補充證稱：伊看告訴人摔倒在一旁地上，被告當時車頭傾
    斜，壓到路旁的白線，並在車禍地點稍微停一下，有聽到告
    訴人喊說「這個人怎麼這樣」，告訴人有起來拍打被告後車
    窗，伊看到被告頭轉一下，伊以為他會停下來查看，然被告
    並未下車查看即駛離等語明確（參本院2 卷第18 頁） ；且
    證人己○○○於本院審理中證稱：伊當時遭被告車子撞倒後
    ，伊起來時臉上都是血，有從被告車子右前車窗（靠近副駕
    駛座）拍打2 、3 下，當時被告車輛有稍作停頓，然被告並
    未下車查看即駛離，被告所駕車輛是白色BMW 自小客車等語
    明確；參酌被害人己○○○於員警到場調查談話紀錄陳述：
    對方因偏向慢車道至肇事地，伊遭被告自小客車右前車門所
    擦撞，人車倒地，該自小客車車速有減慢，伊用手拍打對方
    車門，但對方就繼續開車往南逃逸等語明確（參本院2 卷第
    19正反頁，偵1 卷第27頁），印證相符。可見，
    本件事故發生時，被告所駕車輛有減速並短暫停留，被害人
    有起身拍打被告車門上車窗，且被害人己○○○臉上已流血
    受傷，被告當時應已知悉因擦撞肇事無訛。再佐以上開現場
    被告車輛右前車門刮痕及腳踏車方向盤傾斜之照片，且由醫
    院診斷證明書所記載己○○○傷勢參核研判，告訴人當時受
    被告車輛擦撞力道並非輕微，被告非無法知悉業已肇事。況
    被告就其未留在肇事現場之事實亦不爭執，則證人戊○○、
    己○○○之證述，堪信為真實。被告明知肇事致人受傷後，
    仍繼續駕駛車輛離開現場，未對被害人施以及時救護，亦未
    報警或留在現場等候處理，堪認其有肇事後致人受傷而逃逸
    之犯行。至證人丙○○於警詢雖證稱：伊由被告搭載行經案
    發地點，並不知被告有撞到告訴人，亦未聽見撞擊聲，當時
    伊在副駕駛座休息等語；此與被告於本院審理時證稱：伊同
    事（丙○○）當時酒醉，所以不知道這回事等語明確（參偵
    1 卷第14至16頁，本院2 卷第22正頁），參核相符。是證人
    丙○○既因酒醉休息而不知被告是否與人發生擦撞，自無從
    為被告有利之認定。從而，被告上開所辯，無非犯後卸責之
    詞，不足採信。綜上所述，被告確有不能安全駕車、肇事逃
    逸犯行，事證已臻明確，洵堪認定，應依法論科。
三、核被告乙○○之所為，係犯刑法第185 條之3 之不能安全駕
    駛動力交通工具罪，及同法第185 條之4 之肇事致人傷害逃
    逸罪。被告於案發後員警攔查談話時，坦承其為汽車駕駛人
    ，本件肇事為無駕駛執照駕車（參偵1 卷第26頁）；且其係
    酒醉駕車，因而致人受傷等情明確，其依法應負刑事責任，
    依道路交通管理處罰條例第86條第1 項規定，應予加重其刑
    。再被告所犯上開2 罪，犯意各別，行為互殊，應予分論併
    罰。爰審酌被告無駕駛執照駕車、酒後駕車因而肇事，已生
    具體危險，致告訴人受傷（過失傷害部分業經撤回告訴），
    肇事後又不顧被害人之安危，未予查看照護或協助送醫，反
    駕車逃逸，不僅提高被害人受傷之危險，復逃避應負之刑責
    及增加被害人求償之困難，實有不該，且犯後否認肇事逃逸
    犯行；惟念其前無受論罪科刑及執行之前科，有臺灣高等法
    院被告前案紀錄表1 份在卷可稽，堪認素行非劣，且被告已
    於98年7 月10日在高雄市三民區調解委員會與告訴人調解成
    立，已將賠償金30萬元全數給付告訴人等情，有調解書、調
    解案件撤回告訴狀各1 份在卷足參（參偵1 卷第65、66頁）
    ，足認已有悔意，暨其犯罪動機、目的、手段等一切情狀，
    分別量處如主文所示之刑，並依法定其應執行之刑，以資懲
    儆。
四、末查，被告前未曾因故意犯罪受有期徒刑以上刑之宣告，因
    一時失慮，致罹刑章，且於犯後旋與告訴人達成和解，全數
    賠償告訴人之損失，告訴人更於本院審理中表明願意原諒被
    告，希望給予被告自新機會等語明確（參本院2 卷第22頁）
    。本院因認被告經此警、偵、審及科刑之教訓，當知戒慎而
    無再犯之虞，並參酌其工作、家庭狀況等情，認上開宣告刑
    ，以暫不執行為適當，爰宣告緩刑期間3 年，並令被告向國
    庫支付如主文所示之金額，以勵自新。
據上論結，應依刑事訴訟法第299 條第1 項前段，刑法第185 條
之3 、第185 條之4 、第51條第5 款、第74條第1 項第1 款、第
2 項第4 款，刑法施行法第1 條之1 ，判決如主文。
本案經檢察官丁○○到庭執行職務。
中    華    民    國    98    年    9    月    30    日
                   刑事第二庭  審判長法  官  吳進寶
                                     法  官  羅立德
                                     法  官  李昆南
以上正本證明與原本無異。
如不服本判決應於收受送達後10日內向本院提出上訴書狀，並應
敘述具體理由；如未敘述上訴理由者，應於上訴期間屆滿後20日
內向本院補提理由書（均須按他造當事人之人數附繕本）「切勿
逕送上級法院」。
中    華    民    國    98    年    9    月    30    日
                                     書記官  黃美玲
附錄本判決論罪之法條：
刑法第185 條之3
服用毒品、麻醉藥品、酒類或其他相類之物，不能安全駕駛動力
交通工具而駕駛者，處1年以下有期徒刑、拘役或科或併科15 萬
元以下罰金。
刑法第185 條之4
駕駛動力交通工具肇事，致人死傷而逃逸者，處6 月以上5 年以
下有期徒刑。
道路交通管理處罰條例第86條第1 項
汽車駕駛人，無駕駛執照駕車、酒醉駕車、吸食毒品或迷幻藥駕
車、行駛人行道或行經行人穿越道不依規定讓行人優先通行，因
而致人受傷或死亡，依法應負刑事責任者，加重其刑至二分之一
。


司法院資訊處製作；財團法人民間司法改革基金會備份。
